臺灣高等法院高雄分院刑事裁定　　　　　　　　　　　九十三年度聲再字第五號
　　再審聲請人　甲○
　　即受判決人
右列聲請人因過失傷害案件，對於本院九十二年度交上易字第二一四號中華民國九十
二年十二月五日確定判決（臺灣屏東地方法院九十二年度交易字第五一號、臺灣屏東
地方法院檢察署九十一年度偵字第五六四０號），聲請再審，本院裁定如左：
      主  文
再審之聲請駁回。
      理  由
一、聲請意旨略稱：所謂「毀敗一肢以上之機能」之重傷害是指於事實審言詞辯論終
    結判決時，被害人一肢以上之機能因傷害結果完全喪失而言，並不包括一肢以上
    之機能有所減衰之情形，更不以受傷時之驗斷狀況如何為其標準。本件原確定判
    決認定聲請人所犯係業務過失重傷罪，而非檢察官起訴之過失傷害罪，其理由引
    據長庚醫院九十二年七月八日所出具之診斷證明書，記載：「病人右下肢第四殘
    廢程度，因右下肢踝關節之機能永久性喪失」為其論據，然聲請人於九十二年十
    一月二十一日之言詞辯論期日，提出被害人已可以不用依賴任何支撐，可自然行
    走之照片四張為憑，顯然並無一肢以上機能喪失之情形，況被害人所提出之診斷
    證明書雖記載「右下肢踝關節之機能永久喪失」然並非指「右肢全肢機能永久性
    喪失」，更顯與被害人嗣後經過相當之診治已可自然行走之客觀事實不符，原審
    就此部分並未詳予調查審酌。又聲請人於言詞辯論期日提出之照片證明被害人並
    未成重傷，雖不為原審所採信，惟該照片係由聲請人於言詞辯論前之九十二年十
    一月十九日在屏東縣安泰醫院、被害人之工作地點，用Ｖ８攝影機所拍攝翻印而
    來，依照片之影像看來被害人可以自然行走，經過相當診治後已恢復自然行進狀
    態而不用任何支撐，被害人並無重傷之情形，更可證明聲請人最多僅能成立業務
    過失傷害罪，即應受輕於原判決所認罪名，爰依刑事訴訟法第四百二十條第一項
    第六款「發見確實之新證據」提起再審云云。
二、按刑事訴訟法第四百二十條第一項第六款所定發見確實之新證據，係指該證據於
    判決前已經存在，法院及當事人所不知、不及調查，判決後始行發見者而言，若
    判決前已經提出或聲請調查證據，即非此所謂之新證據。
三、經查：聲請人於九十一年六月七日上午八時四十分許，在屏東縣新園鄉烏龍村五
    二二號旁空地，駕駛拼裝馬達三輪車載運推土機擬外出時，應注意汽車倒車時應
    顯示倒車燈光或手勢後，謹慎緩慢後倒，並應注意其他車輛行人，以防止危險事
    故之發生，依當時之道路為直路，路面無缺陷、無障礙物，天氣雖為陰天，下微
    雨，但不影響視線，並無不能注意之情事，竟疏未注意後方之往來車輛，即突然
    自該路旁空地倒車至道路中，適被害人林玲慧騎乘車牌號碼Ｐ六一─七三七號機
    車，沿屏東縣新園鄉○○村○○路由南向北行駛，行至南興路五二二號前，突遇
    聲請人所駕駛拼裝馬達三輪車倒車出來，閃避不及，拼裝馬達三輪車車右後角車
    斗處撞及林玲慧之機車右側，林玲慧因而人車倒地，其右下肢並遭到左後角車斗
    處之鐵片割斷而受有右下肢外傷性完全截肢之傷害，林玲慧雖經送醫急救將右下
    肢手術縫接，但其神經已受損，踝關節之機能永久喪失，而毀敗一肢之機能等情
    業經被害人指訴在卷，並有車禍現場相片十三張、道路交通事故調查報告表及現
    場圖一份、長庚紀念醫院高雄醫學中心出具之診斷證明書等在卷可證，則原審認
    聲請人對本件交通事故之發生、對告訴人之受傷有過失責任並無違誤。聲請人前
    揭聲請意旨指，被害人於九十二年十一月二十一日之言詞辯論期日，已可以不用
    依賴任何支撐，可自然行走，提出照片四張為憑，認為並無一肢以上機能喪失之
    重傷害情形，原審就此部分並未詳予調查審酌云云。經查，原確定判決於理由欄
    （五）已依長庚紀念醫院高雄醫學中心診斷證明書之記載，認為被害人受有右下
    肢完全截肢，右下肢踝關節機能永久性喪失，有上開診斷證明書記載可考，並詳
    為說明被害人所受傷害已達毀敗一肢機能重傷害之程度，且對於聲請人所辯「被
    害人之右下肢經手術縫合，可自由行走」並提出被害人於日前進出醫院行走情形
    之照片，加以說明，認為被害人之右下肢遭完全截肢，雖立即接受接肢手術，但
    踝關節機能已達永久喪失，足認被害人所受傷害已達毀敗一肢之機能重傷害之程
    度甚明，認聲請人所辯均無可取等情。故聲請人所提出被害人能自行行走之照片
    ，原確定判決均已審酌，並說明被害人之傷仍屬重傷害之理由。從而聲請人再執
    其於原審所辯解之事項，復提出原審審理時已提出之照片四張，主張係「新證據
    」，然查該照片四張既於原審辯論終結前已存在且經聲請人提出，即非新證據，
    原審亦非漏未審酌，顯與刑事訴訟法第四百二十條第一項第六款得再審之事由不
    符。
四、綜上，本件聲請人之聲請核與上開法條所定，無一相符，是其聲請為無理由，應
    予駁回。爰依同法第四百三十四條第一項，裁定如主文。
中    華    民    國      九十三    年      四      月      十四        日
                              臺灣高等法院高雄分院刑事第一庭
                                  審判長法官  王光照
                                        法官  趙文淵
                                        法官  曾玉英
右正本證明與原本無異。
不得抗告。
                                      書記官  黃麗蓉
中    華    民    國     九十三     年       四       月     十六       日
                                                                        ｋ
